臺灣高等法院臺南分院民事裁定　　100年度重抗字第49號
抗　告　人　黃清泉
　　　　　　黃周碖
代　理　人　李合法　律師
　　　　　　趙培皓　律師
　　　　　　劉芝光　律師
相　對　人　王國基
代　理　人　蔡東泉　律師
上列抗告人因與相對人間聲請假處分事件，對於中華民國100年6
月27日臺灣臺南地方法院100 年度裁全字第93號裁定，提起抗告
，本院裁定如下：
    主  文
抗告駁回。
抗告訴訟費用新臺幣壹仟元由抗告人負擔。
    理  由
一、按債權人就金錢請求以外之請求，欲保全強制執行者得聲請
    假處分，假處分非因請求標的之現狀變更，有日後不能強制
    執行，或甚難執行之虞者不得為之，民事訴訟法第532 條定
    有明文。又債權人聲請法院為假處分，應就其對債務人有金
    錢以外之請求及有假處分之原因，提出可供法院即時調查之
    證據而為相當之釋明。債權人如已提出釋明，但其釋明尚有
    不足者，經債權人陳明願供擔保或法院認為適當者，法院亦
    得定相當之擔保，命供擔保後為假處分。又假處分係保全強
    制執行方法之一種，原為在本案請求尚未經判決確定以前，
    預防將來債權人勝訴後，因請求標的之現狀變更，有日後不
    能強制執行或甚難執行之虞者而設，至債權人聲請假處分所
    主張之權利，債務人對之有所爭執者，應於現在或將來有訴
    訟繫屬時，請求法院為本案之判決，以資解決，尚非聲請假
    處分時，先應解決之問題，亦有最高法院69年臺抗字第72號
    判例意旨足參。
二、相對人主張：抗告人為將所有如原裁定附表所示臺南市○里
    區○○○段703、694、696 地號土地（下稱系爭土地）出售
    ，委由案外人杜進發、黃櫻治出賣，經伊與杜進發、黃櫻治
    於民國（下同）100年6月20日簽訂土地買賣契約，並當場交
    付定金新臺幣（下同）300 萬元支票予杜進發、黃櫻治收執
    ，買賣契約應已生效，詎抗告人竟拒絕收受定金及拒絕履約
    ，經探知係抗告人有意違約，另由不動產仲介公司以較高價
    格出售予第三人，而抗告人與杜進發、黃櫻治約定之委任期
    間，至100 年7月2日屆滿，屆期抗告人將系爭土地出賣予第
    三人，足使系爭土地之現狀變更，致日後無法強制執行，而
    侵害伊之權利。爰聲請本件假處分，裁定禁止抗告人就系爭
    土地為移轉或設定抵押之行為等語。
三、經查相對人主張之上揭事實，其中就假處分之請求，已據提
    出系爭土地登記謄本、委任書、土地買賣契約書，京城銀行
    面額300 萬元支票各影本等件，附於原審卷足稽，可認已有
    相當之釋明。另就假處分之原因，依相對人所主張於買賣契
    約生效後，抗告人拒絕收受定金及拒絕履約，經探知係抗告
    人有意違約，另由不動產仲介公司以較高價格出售予第三人
    ，且抗告人與杜進發、黃櫻治約定之委任期間，至100年7月
    2 日屆滿，屆期抗告人將系爭土地出賣予第三人，足使系爭
    土地之現狀變更，致日後無法強制執行等事由，亦應認已有
    相當之釋明。縱認相對人假處分原因之釋明尚有不足，仍非
    不得由相對人預供擔保，以補其原因釋明之不足，而應認有
    假處分之必要。原法院為此准許本件假處分之聲請，又以法
    院定擔保金額而為准許假處分之裁定者，該項擔保係備供債
    務人因假處分所受損害之賠償，其數額應依標的物受假處分
    後，債務人不能利用或處分該標的物所受之損害額，或因供
    擔保所受之損害額定之，非以標的物之價值為依據，最高法
    院亦著有63年臺抗字第142 號判例意旨足參，認依系爭土地
    買賣契約書所載，系爭703 地號土地交易價額為12,288,906
    元，系爭694、696地號土地交易價額為42,061,992元，各依
    法定利率年息5％ 計算，再參考目前各審級辦案期限，預估
    本件本案訴訟期間為3 年，及斟酌抗告人可能遭受之損害、
    相對人釋明之程度及其他一切情形，定本件為抗告人黃清泉
    之擔保金額為1,843,000 元、為抗告人黃周碖之擔保金額為
    6,309,000 元，而准相對人聲請如原裁定主文所示之假處分
    ，經核認事用法並無不合。抗告人猶執本件並無假處分之原
    因，指摘原裁定不當，求將原裁定廢棄，改判駁回相對人之
    聲請，為無理由，應予駁回。至兩造就杜進發、黃櫻治是否
    有權與相對人簽立土地買賣契約，抗告人與杜進發、黃櫻治
    之委任契約，其委任期限是否自100 年1月2日起至100年6月
    2 日止，其性質是否僅屬一般委託銷售契約，而非屬專任委
    託銷售契約等其等攻防事項，核均屬實體爭執與准否假處分
    無關，爰不逐一贅述，併此敘明。
四、據上論結，本件抗告為無理由，應依民事訴訟法第495條之1
    第1項、第449條第1項、第95條、第78條，裁定如主文。
中    華    民    國    100    年    9    月    29    日
                  民事第一庭  審判長法  官    丁振昌
                                    法  官    曾平杉
                                    法  官    林永茂
上為正本係照原本作成。
本裁定除以適用法規顯有錯誤為理由外，不得再抗告。如提出再
抗告，應於收受送達後10日內向本院提出再抗告狀（均須按他造
當事人之人數附繕本），並繳納再抗告費新台幣1千元。提起再
抗告應委任律師或具有律師資格之人之委任狀；委任有律師資格
者，另應附具律師資格證書及釋明委任人與受任人有民事訴訟法
第466條之1第1項但書或第2項（詳附註）所定關係之釋明文書影
本。
中    華    民    國    100    年    9    月    29    日
                                    書記官    謝素嬿
【附註】
民事訴訟法第495條之1第2項準用同法第466條之1第1、2項規定
：
(1)對於第二審判決上訴，上訴人應委任律師為訴訟代理人。但上
  訴人或其法定代理人具有律師資格者，不在此限。
(2)上訴人之配偶、三親等內之血親、二親等內之姻親，或上訴人
  為法人、中央或地方機關時，其所屬專任人員具有律師資格並
  經法院認為適當者，亦得為第三審訴訟代理人。
民事訴訟法第466條之2第1項：
  上訴人無資力委任訴訟代理人者，得依訴訟救助之規定，聲請
  第三審法院為之選任律師為其訴訟代理人。